# 请教版主：中交股份安全生产费用计提递延所得税资产是否错误？

提问人：zoeandlj 时间：2012-01-29 19:56:32
中交股份招股书P1-1-327，“根据财政部于 2009 年 6 月 11 日颁布的《企业会计准则解释第 3 号》，本公司按照国家规定提取的安全生产费计入主营业务成本，同时确认“专项储备”。根据相关税法规定，安全生产费在实际发生时才可税前扣除，因此已计提而尚未使用的安全生产费形成递延所得税资产。”

回答人：chenyiwei
我们的看法是：企业不应就已计提尚未使用的安全生产费形成的专项储备余额确认递延所得税资产。理由见《计学撮要》P260～261 。

回答人：chenyiwei
回复 lu760314 的帖子
专项储备确认为权益的原因就是因为尚不构成一项现时义务，所以不符合负债的定义。在这种情况下，并不是仅仅看未来有无足够的可抵扣资源即可自动转回的，在很大程度上还取决于企业未来有无明确的使用计划等，这一点与可弥补亏损相关的递延所得税资产还是有较大不同的。
还可以设想一下：假设安全费、维简费的会计处理回到《讲解 2008 》中的处理方式，计提时不计入损益而是作为利润分配，那么即使税务处理继续保持现行 26 号公告的规定不变，估计是否确认递延所得税资产的争议就会小很多（而这种会计处理方法的改变并不影响会计上的资产、负债和净资产，也不影响应纳税所得额，唯一影响的是计提期间的净利润）。所以，很多认为应当计提递延所得税资产的网友和同仁，主要的考虑还是因为“会计上已经计入费用但没有税前扣除”，这还是一种传统的利润表观点，与现在所得税准则所遵循的资产负债表债务法还是不同的。

提问人：nikan 时间：2012-02-01 08:52:32
回复 lu760314 的帖子
仅有计划是不够的，因为没有支付对象，不构成一项现实义务。
这好比企业做了一项预算，明年支出多少在预算中都明确了，但却不能依据预算支出确认一项负债，因为这不是现实义务。

回答人：chenyiwei
赞同此观点。